【裁判字號】    83,重訴,152
【裁判日期】    900831
【裁判案由】    損害賠償
【裁判全文】
臺灣士林地方法院民事裁定  八十三年度重訴字第一五二號
    原      告  戊○○
                丙○○
                丁○○
    被      告  甲○○
                乙○○○
右當事人間請求損害賠償事件，被告挪用貨款部分，本院裁定如左：
    主      文
原告之訴及假執行之聲請均駁回。
訴訟費用由原告負擔。
    理      由
一、按因犯罪而受損害之人，以對於刑事被告及依民法負賠償責任之人請求回復其損
    害者為限，始得於刑事訴訟程序附帶提起民事訴訟，此為刑事訴訟法第四百八十
    七條第一項所明定，且其附帶提起之民事訴訟，如不合於上開法條所定之要件者
    ，縱於刑事庭依刑事訴訟法第五百零四條第一項將附帶之民事訴訟移送於民事庭
    後，亦不得將關於民事訴訟之法規，溯及於附帶提起民事訴訟之時，而予適用，
    仍應認其起訴為不合法，此亦為最高法院四十一年度臺抗字第五十八號裁定所持
    之見解。
二、經查：原告因被告二人涉犯背信案件於刑事訴訟程序附帶提起民事訴訟，主張被
    告自民國七十五年間起，陸續將超偉工業有限公司（下稱超偉公司）所收取之貨
    款挪為私用，迄八十年間止，累計至少達四千二百四十七萬三千五百六十八元，
    原告之股分為百分之五十，請求判令被告給付原告新臺幣（下同）二千一百二十
    三萬六千七百八十五元，及自民國八十二年十月十日起至清償日止，按週年利率
    百分之五計算之利息，並陳明願供擔保請准宣告假執行，嗣經刑事庭依刑事訴訟
    法第五百零四條第一項規定，將其附帶之民事訴訟，以裁定移送民事庭。原告嗣
    將聲明減縮並更正為被告應連帶給付原告張清順四百五十五萬一千七百七十一元
    、被告應連帶給付原告丙○○四十萬四千六百零二元、被告應連帶給付原告丁○
    ○十萬一千一百五十元，及均自八十一年十月十日起至清償日止，按週年利率百
    分之五計算之利息（原告張清順另訴請被告連帶給付九百萬元、原告丙○○另訴
    請被告連帶給付八十萬元、原告丁○○另訴請被告連帶給付二十萬元，及均自八
    十一年十月十日起至清償日止，按週年利率百分之五計算之利息部分，經本院另
    行審理中），有附帶民事訴訟起訴狀、民事準備書（三）狀各一份在卷為憑，然
    被告被訴挪用貨款部分，經本院刑事庭認證據不足，僅因公訴人認該部分與被告
    其他被訴部分有裁判上一罪關係，而不另為無罪之諭知，亦有本院八十二年度訴
    字第一０八二號刑事判決一份附卷可稽，依前揭規定及說明，原告此部分之訴不
    能認為合法，其假執行之聲請亦失所附麗，均應予駁回。
三、依民事訴訟法第二百四十九條第一項第六款、第九十五條、第七十八條、第八十
    五條第一項前段裁定如主文。
中      華      民      國    九十      年      八      月    三十一    日
                                    臺灣士林地方法院民事第一庭
~B審判長法  官  陳介源
~B      法  官  陳梅欽
~B      法  官  方彬彬
右為正本係照原本作成。
如對本裁定抗告應於送達後十日內向本院提出抗告狀。
中      華      民      國    九十      年      九      月        六    日
~B法院書記官  蕭純純


司法院資訊處製作；財團法人民間司法改革基金會備份。
